---
title: "Seurat_study"
author: "gx"
date: "`r format(Sys.time(), '%d %B, %Y')`"
output: 
  html_document: 
    keep_md: yes
---

```{r setup, include=FALSE}
knitr::opts_chunk$set(echo = TRUE)
knitr::opts_chunk$set(warning = F)
knitr::opts_chunk$set(message  = F) 
```

##使用版本Seurat4.1.0
## ## 首先清空环境变量，然后切换镜像以便下载安装包

```{r}
rm(list = ls())
Sys.setenv(R_MAX_NUM_DLLS=999)
options(stringsAsFactors = F)
options()$repos  ## 查看使用install.packages安装时的默认镜像
options()$BioC_mirror ##查看使用bioconductor的默认镜像
options(BioC_mirror="https://mirrors.ustc.edu.cn/bioc/") ##指定镜像，这个是中国科技大学镜像
options("repos" = c(CRAN="https://mirrors.tuna.tsinghua.edu.cn/CRAN/")) ##指定install.packages安装镜像，这个是清华镜像
options()$repos 
options()$BioC_mirror
```

## 下载并载入包

```{r}
BiocManager::install("Seurat",ask = F,update = F)
library(Seurat)
```

##创建Seurat对象
首先载入已经处理好的单细胞信息

```{r}
load(file='../input.Rdata')
counts=a ##表达矩阵
counts[1:4,1:4];dim(counts)
class(counts)#查看counts的类型是数据框
library(stringr) 
meta=metadata ##细胞表型信息
head(meta) ##查看载入数据
gs=read.table('top18-genes-in-4-subgroup.txt')[,1]
gs
library(pheatmap)
```

##创建scater对象
其中 min.cells 和 min.genes 两个参数是经验值

```{r}
sce <- CreateSeuratObject(counts = counts, 
                          meta.data =meta,
                          min.cells = 5, 
                          min.genes = 2000, 
                          project = "sce")
sce
?seurat
table(apply(counts,2,function(x) sum(x>0) )>2000)
table(apply(counts,1,function(x) sum(x>0) )>4)
## 可以看到上面的过滤参数是如何发挥作用的
head(sce@meta.data) 
dim(sce@assays$RNA@data)
```

## 一些可视化

```{r}
VlnPlot(object = sce, 
        features = c("nFeature_RNA", "nCount_RNA" ), 
        group.by = 'plate',
        ncol = 2)
VlnPlot(object = sce, 
        features = c("nFeature_RNA", "nCount_RNA"), 
        group.by = 'g',
        ncol = 2)
### 同样的发现，普通的层次聚类得到的4组，很明显是检测到的基因数量的差异造成的。这不是一个好消息。
```

##为sce对象增加一个属性，供QC使用
由于表达矩阵中没有线粒体基因，所以该处不添加添加线粒体基因信息，还可以添加其它属性，如核糖体基因，免疫相关基因，应激相关基因等，有待进一步探索。

```{r}
ercc.genes <- grep(pattern = "^ERCC-", x = rownames(x = sce), value = TRUE)
percent.ercc <- Matrix::colSums(sce[ercc.genes, ]) / Matrix::colSums(sce)
# AddMetaData adds columns to object@meta.data, and is a great place to stash QC stats
sce <- AddMetaData(object = sce, metadata = percent.ercc,col.name = "percent.ercc")
VlnPlot(object = sce, 
        features = c("nFeature_RNA", "nCount_RNA", "percent.ercc" ), group.by = 'g', ncol = 3)
#提取并计算线粒体基因比例
dm[["percent.mt"]] <- PercentageFeatureSet(dm, pattern = "^mt-") #人为"^MT-"
#提取计算核糖体基因比例，核糖体基因的命名规则通常人是RP，小鼠是Rp
rb.genes <- rownames(dm)[grep("^Rp[sl]",rownames(dm))]#人使用"^RP[SL]"
C<-GetAssayData(object = dm, slot = "counts")
percent.ribo <- Matrix::colSums(C[rb.genes,])/Matrix::colSums(C)*100
dm <- AddMetaData(dm, percent.ribo, col.name = "percent.ribo")
```

##可视化

```{r }
VlnPlot(sce,group.by = 'plate',c("Gapdh","Bmp3","Brca1","Brca2","nFeature_RNA"))

FeatureScatter(object = sce,  feature1 = "nCount_RNA", feature2 = "nFeature_RNA")
FeatureScatter(object = sce,  feature1 = "Brca1", feature2 = "Brca2")

CellScatter(sce,sce@assays$RNA@counts@Dimnames[2][[1]][3], 
         sce@assays$RNA@counts@Dimnames[2][[1]][4],
        )
```

##标准化

```{r}
sce <- NormalizeData(object = sce, 
                     normalization.method = "LogNormalize", 
                     scale.factor = 10000)
sce@assays$RNA@data[1:4,1:4]
pheatmap(as.matrix(sce@assays$RNA@data[gs,]))
```

##发现高变基因

```{r}
sce <- FindVariableFeatures(object = sce, 
                         mean.function = ExpMean, 
                         dispersion.function = LogVMR )
## 默认值是：x.low.cutoff = 0.1, x.high.cutoff = 8, y.cutoff = 1
## 根据经验阈值挑选的变化基因个数。
length( sce@assays$RNA@var.features)
## 去除一些技术误差，比如"nFeature_RNA", "nCount_RNA"或者ERCC
head(sce@meta.data) 
sce <- ScaleData(object = sce, 
                 vars.to.regress = c("nCount_RNA",'nFeature_RNA',"percent.ercc" ))
# 后面就不需要考虑ERCC序列了。
sce@assays$RNA@scale.data[1:4,1:4]
pheatmap(as.matrix(sce@scale.data[gs,])) 
```

##PCA降维

```{r}
sce <- RunPCA(object = sce, pc.genes = sce@assays$RNA@var.features, 
              do.print = TRUE, pcs.print = 1:5, 
              genes.print = 5)
tmp <- sce@reductions$pca@feature.loadings
head(tmp)
VizDimLoadings(sce, dims = 1:2, reduction = "pca")
PCAPlot(sce, dims = 1:2,group.by = 'plate')
PCAPlot(sce, dims = 1:2,group.by = 'g')
#DimPlot(sce, reduction = "pca",group.by = "g")等价于上式
sce <- ProjectPCA(sce, do.print = FALSE)
DimHeatmap(sce, dims = 1, cells = 100, balanced = TRUE)
DimHeatmap(sce, dims = 1:10, cells = 100, balanced = TRUE)
PCHeatmap(object = sce, dims = 1, cells = 100, balanced = TRUE)
#DimHeatmap()与PCHeatmap()两个用法一致
```

### 根据参数来调整最后的分组个数
resolution越大，分组个数越多

```{r}
ElbowPlot(sce)
sce <- FindNeighbors(sce, dims = 1:20)
sce <- FindClusters(sce,resolution = 0.3)
table(sce@meta.data$RNA_snn_res.0.3)
#与之前的分组比较
table(sce1@meta.data$RNA_snn_res.0.3,sce@meta.data$g) 
## resolution 是最关键的参数
```

##t-SNE

```{r}
sce <- RunTSNE(object = sce, dims = 1:10, do.fast = TRUE)
# note that you can set do.label=T to help label individual clusters
#另一种方法
#TSNEPlot(object = sce,label =T)
#sce <- RunTSNE(sce, dims = 1:15)
#head(sce@reductions$tsne@cell.embeddings)
#DimPlot(sce, reduction = "tsne")
```

##UMAP
```{r}
dm <- RunUMAP(sce, dims = 1:15, label = T)
head(sce@reductions$umap@cell.embeddings) # 提取UMAP坐标值。
#note that you can set `label = TRUE` or use the LabelClusters function to help label individual clusters
DimPlot(sce, reduction = "umap")
```

##挨个细胞集找marker基因 
ident.1的值即为细胞分组名

```{r}
markers_df <- FindMarkers(object = sce, ident.1 = 2, 
                          min.pct = 0.25)
print(x = head(markers_df))
markers_genes =  rownames(head(x = markers_df, n = 5))
# 可视化最后找到的marker基因
VlnPlot(object = sce, features =markers_genes, 
        log = TRUE)
# 首先可视化找到的marker基因
FeaturePlot(object = sce, 
            features =markers_genes, 
            cols = c("grey", "blue"),
            reduction = "tsne")
```

##可视化作者的marker基因

```{r}
# 然后可视化文献作者给出的基因
gs <- read.csv(file = "top18-genes-in-4-subgroup.txt",sep = "\t",header = F)
gs <- as.character(gs)
FeaturePlot(object = sce, 
            features =gs[1:18], 
            cols = c("grey", "blue"), 
            reduction = "tsne")
FeaturePlot(object = sce, 
            features =gs[19:36], 
            cols = c("grey", "blue"), 
            reduction = "tsne")
FeaturePlot(object = sce, 
            features =gs[37:54], 
            cols = c("grey", "blue"), 
            reduction = "tsne")
FeaturePlot(object = sce, 
            features =gs[55:72], 
            cols = c("grey", "blue"), 
            reduction = "tsne")
```

## 对每个类别细胞都找到自己的marker基因

```{r}
sce.markers <- FindAllMarkers(object = sce, only.pos = TRUE, 
                              min.pct = 0.25, 
                              thresh = 0.25)
library(dplyr)
sce.markers %>% group_by(cluster) %>% top_n(2, avg_logFC)
top10 <- sce.markers %>% group_by(cluster) %>% top_n(10, avg_log2FC)
intersect(top10$gene,gs$V1)
# setting slim.col.label to TRUE will print just the cluster IDS instead of# every cell name
DoHeatmap(object = sce, genes = top10$gene, slim.col.label = TRUE, remove.key = TRUE)
# save(sce.markers,sce,file='sce_seurat.Rdata')
# load(file='sce_seurat.Rdata') 
FeaturePlot(object = sce, 
            features =top10$gene, 
            cols = c("grey", "blue"), 
            reduction = "tsne")

top20 <- sce.markers %>% group_by(cluster) %>% top_n(20, avg_log2FC)
intersect(top20$gene,gs$V1)##查看自己做的和作者做的marker基因交集
DoHeatmap(object = sce, genes = top20$gene, 
          slim.col.label = TRUE, remove.key = TRUE)
```

